【裁判字號】    97,交抗,859
【裁判日期】    970804
【裁判案由】    違反道路交通管理處罰條例
【裁判全文】
臺灣高等法院交通事件裁定      97年度交抗字第859號
抗  告  人
即受處分人  甲○○
上列抗告人因違反道路交通管理處罰條例案件，不服台灣新竹地
方法院中華民國九十七年六月十七日所為之裁定（九十七年度交
聲字第六六號），提起抗告，本院裁定如下：
    主  文
抗告駁回。
    理  由
一、原裁定意旨略以：
  (一)按汽車駕駛人，行經有燈光號誌管制之交岔路口闖紅燈者，
    處新台幣一千八百元以上五千四百元以下罰鍰；又汽車駕駛
    人違反第五十三條規定者，除依原條款處罰鍰外，並記違規
    點數三點，道路交通管理處罰條例第五十三條第一項、第六
    十三條第一項第三款，分別定有明文。次按道路交通案件處
    理辦法第十九條規定，交通法庭認為聲明異議無理由者，應
    以裁定駁回之。
  (二)原處分機關交通部公路總局新竹區監理所新竹市監理站以：
    抗告人（即異議人、受處分人）甲○○於民國九十六年十一
    月二十九日上午九時五分許，騎乘786—BPM號重型機車，在
    新竹市○○路、中和路口闖紅燈左轉，經警當場攔停掣單舉
    發：「闖紅燈（左轉）」。甲○○雖提出申訴，但經函詢原
    舉發單位結果，仍認其確有前開違規行為，遂予裁處罰鍰新
    台幣一千八百元整，並記違規點數三點。
  (三)甲○○則以：伊於上揭時、地，係跟隨前車綠燈左轉中山路
    ，詎遭警員徐金生不當執行而開闖紅燈之紅單，尚當場恐嚇
    要嚴辦，誘逼伊簽名，該警態度惡劣，爰聲明異議，懇請主
    持正義公理及維護人權。
  (四)惟查：新竹市○○路、中和路口設置有燈光號誌管制乙節，
    有違規路口照片四幀附卷可憑；又甲○○騎乘重型機車於前
    開時地，違規闖紅燈左轉而經警舉發闖紅燈（左轉）等情，
    業據證人即警員徐金生、葛德輝、邱文龍於九十七年三月十
    九日到庭具結一致證稱：我們取締時，中和路已經亮起紅燈
    ，甲○○前面沒有其他車輛行駛，僅祇其車左轉過來，是在
    紅燈之後大概有五秒到六秒以上，才左轉過來，葛德輝就鳴
    笛，做手勢請他停路邊，徐金生在旁邊也有看到，就製單等
    語屬實。衡諸上揭證人乃為現場目擊者，既到庭在法官面前
    ，以言詞供述本件待證事實，且以具結擔保其真正，而卷存
    證據資料並無任何積極證據足以證明其三人之證詞係屬虛偽
    ，亦無不可採之品性證據或前科證據存在，自不得僅以證人
    係本件製單舉發之員警或在場執勤之員警，而全盤抹煞其在
    訴訟上所具有之原證人資格，甲○○復無法舉出任何對其有
    利之證據，彈劾上揭證言之可信性，以使法院產生任何合理
    之懷疑。是甲○○所辯，尚無可採，其異議指摘原處分不當
    ，為無理由，應予駁回。經核並無不合，應予維持。
二、甲○○猶執陳詞，並指摘原審未行現場履勘，遽行裁定，尚
    嫌未當，提起抗告。
三、本院查：現場地形，已經承辦警員提出照片四張為證，甚且
    繪有現場位置圖一紙，說明各相關人員查處當時所立位置，
    有該照片及現場圖在案可參，可見上揭各警員所為伊等皆可
    明確看見燈號與甲○○違規紅燈左轉之證言，信而有徵，事
    證已臻明確。甲○○置原裁定已經明白論斷之事項於不顧，
    猶事爭執，其抗告不能認為有理由，應予駁回。
據上論結，應依道路交通案件處理辦法第二十六條，刑事訴訟法
第四百一十二條，裁定如主文。
中    華    民    國    97    年    8     月    4     日
                  刑事第十九庭審判長法  官  黃金富
                                    法  官  魏新國
                                    法  官  洪昌宏
以上正本證明與原本無異。
不得再抗告。
                                    書記官  王韻雅
中    華    民    國    97    年    8     月    4     日


司法院資訊處製作；財團法人民間司法改革基金會備份。
